臺灣彰化地方法院刑事判決　　　　　　100年度易字第1255號
公　訴　人　臺灣彰化地方法院檢察署檢察官
被　　　告　陳絃幼
上列被告因傷害案件，經檢察官提起公訴（100年度偵字第7383
號），本院依簡式審判程序判決如下：
    主  文
陳絃幼傷害人之身體，處拘役肆拾日，如易科罰金，以新臺幣壹
仟元折算壹日。
    犯罪事實
一、陳絃幼於民國（下同）100年7月8日下午5時50分許，駕駛車
    牌號碼A7-1108號自用小客車，行經彰化縣員林鎮○○街131
    號「育英國小」後門時，欲將所駕車輛停放在附近路邊停車
    位內（雖劃有黃線，然分時段限制，只要是非上學時間或放
    學後，均可停車）。惟因張淑麗早已先行等待在該車位邊，
    欲供其夫將車迴轉後，再行停車。豈料陳絃幼認為肉身佔據
    車位不合理，與張淑麗發生口角爭執，並將其車以路邊停車
    之方式緩慢停入該車位內。張淑麗雖見陳絃幼之行車動向，
    仍未閃避至路旁高於一階之紅磚人行道上，而係繼續站於該
    車位旁僵持，陳絃幼雖預見如繼續停車，有可能導致該自用
    小客車擦撞到張淑麗，仍執意將車停妥，因而碰撞張淑麗，
    致張淑麗受有右小腿及右足挫傷等傷害。
二、案經張淑麗訴由彰化縣警察局員林分局報請臺灣彰化地方法
    院檢察署檢察官偵查起訴。
    理  由
一、按除被告所犯為死刑、無期徒刑、最輕本刑為3 年以上有期
    徒刑之罪或高等法院管轄第1 審案件者外，於前條第1 項程
    序進行中，被告先就被訴事實為有罪之陳述時，審判長得告
    知被告簡式審判程序之旨，並聽取當事人、代理人、辯護人
    及輔佐人之意見後，裁定進行簡式審判程序；除簡式審判程
    序及簡易程序案件外，第1 審應行合議審判，刑事訴訟法第
    273 條之1 第1 項、第284 條之1 分別定有明文。本件被告
    陳絃幼所涉係死刑、無期徒刑、最輕本刑為3年以上有期徒
    刑之罪或高等法院管轄第1審案件以外之罪，並於本院行準
    備程序時就被訴事實為有罪之陳述，本院合議庭依前揭規定
    ，經評議結果，裁定改由受命法官獨任行簡式審判程序，先
    予敘明。
二、按被告以外之人於審判外之陳述，雖不符刑事訴訟法第159
    條之1 至第159 條之4 之規定，而經當事人於審判程序同意
    作為證據，法院審酌該言詞陳述或書面陳述作成時之情況，
    認為適當者，亦得為證據。當事人、代理人或辯護人於法院
    調查證據時，知有第159 條第1 項不得為證據之情形，而未
    於言詞辯論終結前聲明異議者，視為有前項之同意，刑事訴
    訟法第159 條之5 定有明文。查本案全部卷證，公訴人、被
    告均不爭執其證據能力，本院復衡以該等供述證據作成時之
    情況，應為適當，是可認後述所引用證據之證據能力均無疑
    義，合先敘明。
三、上揭事實，業據被告陳絃幼於本院審理時坦承不諱，核與告
    訴人張淑麗之指述情節相符，並有被告所提供之行車紀錄器
    翻攝光碟及擷取照片3張、告訴人所提供之其住處設置之監
    視器翻拍畫面、告訴人之診斷證明書1份、道路交通事故現
    場圖1份及現場照片8張、台灣彰化地方法院檢察署公務電話
    紀錄1張等在卷可參，本件事證明確，被告犯行洵堪認定。
四、核被告陳絃幼所為，係犯刑法第刑法第277條第1項之傷害罪
    。爰審酌本件係停車糾紛所致，被告犯後到庭坦承犯行、態
    度良好，告訴人所受之傷係右小腿及右足挫傷等傷害，本件
    雙方尚未和解等一切情狀，量處如主文所示之刑，並認以新
    台幣壹仟元為適當諭知易科罰金之折算標準。
據上論斷，依刑事訴訟法第273條之1第1項、第299條第1項前段
，刑法第277條第1項、第41條第1項，刑法施行法第1條之1第1項
，判決如主文。
本案經檢察官陳顗安到庭執行職務。
中    華    民    國    100    年    12    月  28    日
                  刑事第四庭    法  官  姚銘鴻
以上正本證明與原本無異。
如不服本判決應於收受判決後10日內向本院提出上訴書狀，並應
敘述具體理由；其未敘述上訴理由者，應於上訴期間屆滿後20日
內向本院補提理由書（均須按他造當事人之人數附繕本）「切勿
逕送上級法院」。
告訴人或被害人對於判決如有不服具備理由請求檢察官上訴者，
其上訴期間之計算係以檢察官收受判決正本之日期為準。
中    華    民    國   100    年    12    月    28    日
                                      書記官  郭佳雯
中華民國刑法第277條
傷害人之身體或健康者，處 3 年以下有期徒刑、拘役或 1 千元
以下罰金。
犯前項之罪因而致人於死者，處無期徒刑或 7 年以上有期徒刑
；致重傷者，處 3 年以上 10 年以下有期徒刑。